# 请教陈版，关于收购

提问人：hrtsex 时间：2013-01-21 00:38:47
实务中遇到如下情形，请教陈版： 个人股东A收购拥有一探矿权的公司B，实际签订股权收购协议和支付款项 7500 万发生在 2010 年 5月，但由于当时未确定股权转让的接受方，故一直未签署《股权转让协议》；直到 2012 年 5 月，股权的接收方最终确定为个人股东A，《股权转让协议》中规定的股权转让价格为成本价 50 万。 存在的疑问： （ 1 ）可否认定个人股东A在 2010 年已对公司B实施了控制，对照《企业合并》中对购买日的认定，似乎不能认定为控制； （ 2 ）在同时存在收购价款 7500 万和股权转让价格 50 万的情况下，对报表金额存在哪些影响？如探矿权的成本如何确定呢？ （ 3 ）帐套的延续性问题？假设原实收资本 50 万原股东已抽逃，在这种情况下实收资本如何确定呢？

回答人：chenyiwei
回复 hrtsex 的帖子
1 、不清楚具体背景，建议详细分析“当时未确定股权转让的接受方”的原因，以及该情况对控制权判断的影响。例如，当时是否同时存在几种方案，但其受让方均为受个人股东A控制的公司。
2 、该B公司是否除了该项探矿权以外，并不持有其他重要的经营性资产和业务？取得B公司股权的目的是否就是为了取得该探矿权？
收购价款 7500 万和股权转让价格 50 万是否均支付给B公司的原股东？这种交易安排是否完全为了避税？ 如果B公司除了该项探矿权以外，并不持有其他重要的经营性资产和业务，则按照资产购买而不是业务合并进行处理，不适用企业合并会计准则。 3 、B公司如果是延续的法人主体，则其账务处理原则上不应调整。如果属于一次性被收购 100 ％股权，则B公司可以选择按购买日评估值调账，但一般不会调整其实收资本金额，否则应办理工商变更登记。对于历史上形成的抽逃出资问题，如果个人股东甲明知存在该问题而仍然收购B公司股权的，则应由现股东A负责补足。

提问人：hrtsex 时间：2013-01-21 00:57:11
回复 chenyiwei 的帖子
感谢陈版的答疑，想再请问陈版的是：
假设B公司除了该项探矿权以外，并不持有其他重要的经营性资产和业务，支付的 7500 万收购款对B公司报表上探矿权的价值是否有影响？

回答人：chenyiwei
不影响B公司自身报表层面该项探矿权价值。但在A的合并报表层面，需计入探矿权的购买日价值中。